臺灣桃園地方法院刑事裁定　
111年度單禁沒字第500號
聲  請  人  臺灣桃園地方檢察署檢察官
被      告  楊景安


上列聲請人因被告違反毒品危害防制條例案件，聲請單獨宣告沒
收違禁物（111年度聲沒字第515號），本院裁定如下：
    主  文
扣案如附表編號一、二、三所示之第二級毒品甲基安非他命壹包
（驗前淨重零點壹陸捌伍公克，驗餘淨重零點壹陸陸肆公克），
以及殘留甲基安非他命成分之吸食器壹組、橡膠軟管壹根，均沒
收銷燬之。
扣案如附表編號四所示之玻璃球貳顆沒收之。
    理  由
一、聲請意旨如附件臺灣桃園地方檢察署檢察官111年度聲沒字
    第515號聲請書所載。另桃園市政府警察局八德分局查扣之
    「吸食器1組」，經送臺北榮民總醫院鑑驗時，拆為「吸食
    器1組、玻璃球2顆、橡膠軟管1根」而分別鑑驗，致該分局
    之扣押物品清單與臺北榮民總醫院北榮毒鑑字第C0000000號
    毒品成分鑑定書㈠內容不一致（見110年度毒偵卷第8565號卷
    【下稱毒偵8565號卷】第11、61頁），並經聲請人就「殘留
    甲基安非他命成分吸食器1組」聲請沒收銷燬，更正為：「
    吸食器1組、橡膠軟管1根均檢出甲基安非他命成分，係屬違
    禁品，自應沒收銷燬之，而玻璃球2顆則為被告供其施用第
    二級毒品所用之物，亦應沒收之」，有臺灣桃園地方檢察署
    桃檢秀黃產111毒偵緝592字第1119067491號函暨檢附該署公
    務電話紀錄單（見本院卷第41至43頁）在卷可佐，是聲請書
    原就「殘留甲基安非他命成分吸食器1組」聲請沒收銷燬，
    以及就「安非他命玻璃球吸食器1組」聲請沒收乙節，更正
    為「吸食器1組、橡膠軟管1根各應沒收銷燬之，玻璃球2顆
    亦應沒收之」，附此敘明。
二、按查獲之第二級毒品，不問屬於犯罪行為人與否，均沒收銷
    燬之，且違禁物得單獨宣告沒收，並由檢察官聲請違法行為
    地、沒收財產所在地或其財產所有人之住所、居所或所在地
    之法院裁定之，毒品危害防制條例第18條第1項前段、刑法
    第40條第2項及刑事訴訟法第455條之34分別定有明文。次按
    供犯罪所用、犯罪預備之物或犯罪所生之物，屬於犯罪行為
    人者，得沒收之，若供犯罪所用、犯罪預備之物，屬於犯罪
    行為人者，因事實上或法律上原因未能追訴犯罪行為人之犯
    罪或判決有罪者，得單獨宣告沒收，刑法第38條第2項前段
    、第40條第3項分別定有明文。
三、經查：
㈠、被告楊景安因違反毒品危害防制條例案件，前經本院送觀察
    、勒戒後，認無繼續施用毒品之傾向，於民國111年3月10日
    執行完畢釋放出所，復經臺灣桃園地方檢察署檢察官以109
    年度毒偵字第3788號不起訴處分確定，且被告另於108年12
    月13日下午2時許在桃園市○○區○○○街00號7樓住處，以及110
    年8月1日為警採尿回溯120小時內晚間8時許，在臺灣地區不
    詳地點，所涉施用第二級毒品甲基安非他命等犯行，因前開
    施用毒品時間係在上開觀察、勒戒完成前所為，自受該不起
    訴處分效力所及，並經臺灣桃園地方檢察署檢察官以111年
    度毒偵緝字第592號、第593號簽結在案，有該不起訴處分書
    及臺灣高等法院被告前案紀錄表、臺灣桃園地方檢察署檢察
    官之簽呈（見111年度毒偵緝字第593號卷第55頁，本院卷第
    21至22、25頁）在卷可參，是前述等情首堪認定。
㈡、本件扣案如附表編號一、二、三所示之白色透明晶體1包、吸
    食器1組及橡膠軟管1根（吸食器及橡膠軟管均為桃園市政府
    警察局八德分局查扣之「吸食器1組」所拆出之一部分），
    經送臺北榮民總醫院鑑驗之結果均檢出有第二級毒品甲基安
    非他命之成分，有桃園市政府警察局八德分局扣押物品目錄
    表、扣押物品清單及臺北榮民總醫院110年9月1日北榮毒鑑
    字第C0000000號毒品成分鑑定書㈠㈡（見110年度毒偵字第856
    5號卷【下稱毒偵8565號卷】第11、13、61、159、167頁）
    在卷足憑，是前開扣案物依首揭規定所示，均屬違禁物，除
    如附表編號一所示之白色透明晶體鑑驗時所滅失之部分，不
    再諭知沒收銷燬外，其餘部分均應依毒品危害防制條例第18
    條第1項前段之規定，不問屬於犯罪行為人與否，均應宣告
    沒收銷燬。又盛裝如附表編號一所示甲基安非他命之外包裝
    袋，以現今採行之鑑驗方式，包裝袋仍會殘留微量毒品而無
    法將之完全析離，應整體視為毒品之一部，依同條例第18條
    第1項前段之規定，併宣告沒收銷燬之。
㈢、另扣案如附表編號四所示之玻璃球2顆，係為桃園市政府警察
    局八德分局查扣之「吸食器1組」所拆出之一部分，且為被
    告所有並供其施用第二級毒品乙節，業據其於警詢中自承無
    訛（見毒偵8565號卷第43頁，109年度毒偵卷第1675號卷第9
    頁），是如附表編號四所示之玻璃球2顆，係為供被告施用
    毒品之犯罪所用之物，自應依刑法第38條第2項規定宣告沒
    收之。
㈣、綜上，本件檢察官聲請如附表編號一、二、三所示之物，均
    沒收銷燬之，以及如附表編號四所示之物沒收之，均核無不
    合，應予准許。
據上論斷，依刑事訴訟法第455條之36第2項，毒品危害防制條例
第18條第1項前段，刑法第11條、第38條第2項、第40條第2項、
第3項，裁定如主文。
中　　華　　民　　國　　111 　年　　6 　　月　　17　　日
                  刑事第六庭    法　官　何啓榮
以上正本證明與原本無異。
如不服本裁定，應於裁定送達後5 日內向本院提出抗告狀。
　　　　　　　　　　　　　　　  書記官  潘瑜甄
中　　華　　民　　國　　111 　年　　6 　　月　　17　　日
附表：
編號 扣案物品名稱 數量、重量 鑑驗結果 鑑驗報告 扣押物品清單編號 一 白色透明晶體（含包裝袋1只）。 1包（毛重0.3297公克、淨重0.1685公克、取樣0.0021公克、餘重0.1664公克）。 第二級毒品甲基安非他命陽性反應。 臺北榮民總醫院北榮毒鑑字第C0000000號毒品成分鑑定書㈡（見毒偵8565號卷第13頁）。    桃園市政府警察局八德分局分局之扣押物品清單（見毒偵8565號卷第61頁、167頁）。 二 吸食器。  1組。 第二級毒品甲基安非他命陽性反應。 臺北榮民總醫院北榮毒鑑字第C0000000號毒品成分鑑定書㈠（見毒偵8565號卷第11頁）。 桃園市政府警察局八德分局分局之扣押物品清單（見毒偵8565號卷第61頁、159頁）。 三 橡膠軟管。 1根。 第二級毒品甲基安非他命陽性反應。 臺北榮民總醫院北榮毒鑑字第C0000000號毒品成分鑑定書㈠（見毒偵8565號卷第11頁）。 桃園市政府警察局八德分局分局之扣押物品清單（見毒偵8565號卷第61頁、159頁）。 四 玻璃球。 2顆。 - - 桃園市政府警察局八德分局分局之扣押物品清單（見毒偵8565號卷第61頁、159頁）。 
附件：臺灣桃園地方檢察署檢察官111年度聲沒字第515號聲請書
      。